臺灣板橋地方法院刑事判決　　　　　　 96年度訴緝字第188號
公　訴　人　臺灣板橋地方法院檢察署檢察官
被　　　告　乙○○　34歲民.
　　　　　　　　　　入出境許可.
上列被告因偽造文書案件，經檢察官提起公訴（九十五年度偵字
第九五四號），於被告為有罪之陳述後，本院合議庭裁定由受命
法官獨任依簡式審判程序審理，茲判決如下：
    主  文
乙○○行使偽造私文書，足以生損害於公眾及他人，處有期徒刑
參月，如易科罰金，以銀圓參佰元折算壹日；減為有期徒刑壹月
又拾伍日，如易科罰金，以銀圓參佰元折算壹日。緩刑貳年。
偽造委任書上偽造之簽名「甲○○」壹枚沒收之。
    事  實
一、乙○○係大陸地區女子，與甲○○原為夫妻關係（現已離婚
    ），其為取得在臺工作許可證，需先向稅捐稽徵機關取得甲
    ○○九十二年度之所得資料，俾能持向行政院勞工委員會申
    請核發大陸地區配偶工作許可證。惟乙○○因甲○○不同意
    在臺居留期間外出工作，竟基於偽造文書之犯意，未經甲○
    ○之同意，於民國九十三年七月十四日，在財政部臺灣省北
    區國稅局三重稽徵所，偽造甲○○名義之委任書，並在其上
    冒簽「甲○○」之簽名及盜用甲○○之印章用印予其上為印
    文乙枚，以此方式表示甲○○委託申領九十二年所得資料之
    用意，並持交財政部臺灣省北區國稅局三重稽徵所承辦人員
    而行使之，足生損害於甲○○及稅捐機關對稅捐資料管理之
    正確性。
二、案經被害人甲○○訴由臺灣板橋地方法院檢察署檢察官偵查
    起訴。
    理  由
一、上揭犯罪事實，業據被告乙○○自白明確，核與告訴人甲○
    ○之指訴合致，堪信其上開自白應與事實相符。此外，復有
    卷附由被告偽造之委任書乙紙及被告持用之臺灣地區依親居
    留證可為佐稽，本件事證已臻明確，被告如事實欄所載之犯
    行堪以認定，應予依法論科。
二、論罪科刑之法律適用：
  (一)按被告行為後，刑法及其施行法於九十四年一月七日修正，
    並自九十五年七月一日施行，另罰金罰鍰提高標準條例第二
    條之規定配合刑法修正同時刪除。依修正後刑法第二條第一
    項之規定：「行為後法律有變更者，適用行為時之法律。但
    行為後之法律有利於行為人者，適用最有利於行為人之法律
    。」。上開刑法、刑法施行法等相關法律之修正雖非個別刑
    罰處罰規定或構成要件之變更，然已足為影響行為之可罰性
    範圍及其法律效果之法律修正而言，而屬刑法第二條第一項
    所定之法律變更，自應就罪刑有關之共犯、未遂犯、連續犯
    、牽連犯、結合犯、以及累犯加重、自首減輕、暨其他法定
    加減原因、與加減例等一切情形，綜其全部之結果，而為比
    較，再適用有利於行為人之法律處斷，且應就罪刑有關之一
    切情形，比較其全部之結果，而為整個之適用，不能割裂而
    分別適用有利益之條文（最高法院二十四年上字第四六三四
    號、二十七年上字第二六一五號判例與九十五年第八次刑事
    庭會議決議意旨參照）；而易科罰金之折算標準、易服勞役
    之折算標準及期限涉及裁量權之行使，係屬科刑規範事項，
    其折算標準於裁判時並應於主文內諭知，與一般純屬執行之
    程序有別，是如新舊法對易科罰金之折算標準、易服勞役之
    折算標準及期限各有不同時，自應依上開規定，比較適用最
    有利於行為人之法律。但此之所謂不能割裂適用，係指與罪
    刑有關之本刑而言，不包括易刑處分，事關刑罰執行之易刑
    處分仍應分別適用最有利於行為人之法律；易言之，倘所處
    之主刑同時有徒刑、拘役易科罰金、罰金易服勞役之情形時
    ，關於易科罰金、易服勞役部分應分別為新舊法有利不利之
    比較，依刑法第二條第一項從舊從輕原則定其易刑之折算標
    準。又緩刑部分，因屬刑罰權執行之規範事項，並非刑罰權
    形成之規範事項，其宣告應適用修正後刑法第七十四條之規
    定，無庸為修正前後法律之比較（最高法院九十五年第八次
    刑事庭會議決議意旨參照）。是本件自應就被告適用修正前
    後相關規定法律效果綜合比較後，分就其罪刑及易刑處分依
    上開規定適用法律，茲比較說明如下：
    1.核被告乙○○所為，依其行為時法即刑法及其施行法於九
      十五年七月一日修正施行前之規定，係犯刑法刑法第二百
      十六條、第二百十條之行使偽造私文書罪。其偽造署名及
      盜用印文之部分行為為其偽造私文書之行為所吸收，而偽
      造私文書之低度行為復為行使偽造私文書之高度行為所吸
      收，均不另論罪。
    2.而依刑法及其施行法於九十五年七月一日修正施行，及罰
      金罰鍰提高標準條例第二條之規定配合刑法修正同時刪除
      之相關規定，被告所涉上開論罪條文之構成要件與法定刑
      本身並無修改。而本件又無其他共犯、累犯、連續犯、牽
      連犯等上開法律修正時有所變動之適用情狀，是本件於論
      罪科刑部分並無法律變動之情形，應逕依現行法律之規定
      即前述二(一)1.所敘論處，而無庸依刑法第二條之規定比較
      適用。
    3.爰審酌被告並無犯罪科刑執行紀錄，有臺灣高等法院被告
      前案紀錄表可稽，素行非劣，學歷為小學畢業，此據被告
      陳明在卷，智識程度並無明顯不足之情形，因圖個人之便
      一時失慮而為本件犯行，動機及行為俱有可訾，自應予以
      相當之非難，然所造成之危害非鉅、審理中能坦認犯行，
      犯罪後態度尚稱良好，告訴人亦當庭表明願為原諒被告等
      一切情狀，量處如主文所示之刑，以資儆懲。又易科罰金
      之標準依修正前第四十一條第一項前段及修正前罰金罰鍰
      提高標準條例第二條之規定，係以銀圓一百元、二百元及
      三百元（即新臺幣三百元、六百元及九百元）折算乙日，
      修法後罰金罰鍰提高標準條例第二條刪除，並修正刑法第
      四十一條第一項前段之折算標準為新臺幣一千元、二千元
      及三千元，則修法後得以罰金易科之折算標準既為提高，
      較之修法前之規定自無有利於行為人之情形，應依刑法第
      二條第一項前段之規定，就本件適用修正前刑法第四十一
      條第一項前段之規定，諭知易科罰金之折算標準。再者被
      告本件犯罪在九十六年四月二十四日以前，復無中華民國
      九十六年罪犯減刑條例所列不予減刑之情形，應依同條例
      第二條第一項第三款之規定，就所受宣示之拘役減其刑期
      二分之一。至減刑後易科罰金之折算標準，仍應依原宣示
      之折算標準而無庸另定，併此敘明。另被告前未曾受有期
      徒刑以上刑之宣告，有卷附之臺灣高等法院被告全國前案
      紀錄表乙紙可按，經此偵審程序，當能知所警惕而信無再
      犯之虞，本院認所宣告之刑以暫不執行為適當，併依刑法
      第七十四條第一項第一款諭知緩刑二年，以啟自新。
  (二)被告於所偽造委任書上偽造之「甲○○」簽名乙枚，應併依
    刑法第二百十九條之規定沒收之。至於上開委任書因已由被
    告提交財政部臺灣省北區國稅局三重稽徵所使用而非其所有
    ，其上盜用甲○○印章所成之「甲○○」印文乙枚亦非有體
    物，核均與刑法第三十八條所定之沒收要件不符，復無其他
    應為沒收之法律規定，自無從併沒收之諭知，附此敘明。
據上論斷，應依刑事訴訟法第二百七十三條之一、第二百九十九
條第一項前段，刑法第二條第一項前段、第二百十條、第二百十
六條、第七十四條第一項第一款，修正前刑法第四十一條第一項
前段，罰金罰鍰提高標準條例第一條前段、廢止前罰金罰鍰提高
標準條例第二條，中華民國九十六年罪犯減刑條例第二條第一項
第三款、第七條第一項、第二項，判決如主文。
本案經檢察官曾文鐘到庭執行職務。
中　　華　　民　　國　　96　　年　　8 　　月　　31　　日
                  刑事第十一庭    法　官  楊博欽
以上正本證明與原本無異
如不服本判決應於送達後10日內向本院提出上訴狀
                                  書記官　李慈容
中　　華　　民　　國　　96　　年　　8 　　月　　31　　日
附錄本案論罪科刑法條全文：
中華民國刑法第二百一十條
  偽造、變造私文書，足以生損害於公眾或他人者，處五年以下
  有期徒刑。
中華民國刑法第二百一十六條
  行使第二百十條至第二百十五條之文書者，依偽造、變造文書
  或登載不實事項或使登載不實事項之規定處斷。
